【裁判字號】    99,司財管,47
【裁判日期】    990326
【裁判案由】    指定遺產管理人
【裁判全文】
臺灣高雄地方法院民事裁定            99年度司財管字第47號
聲  請  人  乙○○
上聲請人聲請對被繼承人甲○○指定遺產管理人事件，本院裁定
如下：
  主  文
選任丙○○○（女，民國○○○年○○月○日生，身分證統一編
號：Ｚ000000000號）為被繼承人甲○○（女，民國○
年○月○日生，九十八年五月三十日死亡，身分證統一編號：Ｚ
000000000號）之遺產管理人。
程序費用新台幣壹仟元由被繼承人甲○○之遺產負擔。
  理  由
一、按繼承開始時，繼承人之有無不明者，由親屬會議於1 個月
    內選定遺產管理人，並將繼承開始及選定遺產管理人之事由
    ，向法院報明；無親屬會議或親屬會議未於前條所定期限內
    選定遺產管理人者，利害關係人或檢察官，得聲請法院選任
    遺產管理人，並由法院依前項規定為公示催告，民法第1177
    條、第1178條第2 項分別定有明文。
二、聲請意旨略以：被繼承人甲○○93年12月1 日於台灣高雄地
    方法院公證處作成遺囑，以乙○○為受遺贈人，聲請人另聲
    請本院以98年度司家聲字第383 號裁定丙○○○為遺囑執行
    人，因辦理遺產產權登記時，地政機關認定應以選定遺產管
    理人而非遺囑執行人，致聲請人對上開遺產無法行使登記及
    處分之權利。依民法規定，為確保利害關係人之權利，得聲
    請法院選任遺產管理人，爰請求指定丙○○○為本件遺產管
    理人等語。
三、經查：（一）聲請人前開之主張，業據其提出本院98年度司
    家聲字第383 號裁定暨確定證明書、93年度雄院公字第0030
    00828 號公證書、同意書等件為證。觀上開公證書，可知被
    繼承人之配偶、子女、父母均早於被繼承人而死亡，僅餘弟
    蔡來成1 人，惟蔡來成於98年2 月2 日死亡，被繼承人甲○○則於98年5 月30日死亡，有個人基本資料查詢結果、全戶
    除戶資料查詢結果等件附卷可稽，是依被繼承人經公證之遺
    囑內容，聲請人乙○○為其受遺贈人，堪信為真實。（二）
    聲請人乙○○既為受遺贈人，自應屬利害關係人無訛，且被
    繼承人甲○○之繼承人均早於被繼承人死亡，其親屬會議亦
    未於繼承開始1 個月內選定遺產管理人，揆諸首揭規定，聲
    請人向本院聲請選任被繼承人甲○○之遺產管理人，自屬有
    據。（三）又聲請人指定丙○○○任本件遺產管理人，業已
    取得丙○○○之同意，另本院審酌丙○○○係聲請人之配偶
    ，戶籍亦設於被繼承人生前最後住所地，有全戶戶籍資料查
    詢結果在卷可查，其擔任本件遺產管理人應無不適，故本件
    聲請人之聲請，經核尚無不合，爰依法選任丙○○○（女，
    民國○○年○○月○ 日生，身分證統一編號：Ｚ000000000號）為
    被繼承人甲○○之遺產管理人。
四、依非訟事件法第157條、第24條第1項，裁定如主文。
五、如對本裁定抗告，須於裁定送達後10日之不變期間內，向本
    院提出抗告狀，並繳納抗告費新臺幣1,000 元。
中    華    民    國    99    年    3     月    26    日
                  家事法庭  司法事務官  宋佳蓁

司法院資訊處製作；財團法人民間司法改革基金會備份。
